---
output:
  html_notebook: default
  html_document: default
---
Micro Projeto em R de Machine Learning, nele usaremos decisions trees e depois floresta aleatória para classificar escolas como Públicas ou Privadas baseadas em suas características. Será utilizado o dataframe College que vem com a livraria ISLR.

Carregando as livrarias:
```{r fig.height=8, fig.width=8}
install.packages("ggplot2","ISLR","dplyr","caToolds","rpart","rpart.plot","randomForest")
library(ggplot2)
library(ISLR)
library(dplyr)
library(caTools)
library(rpart)
```

Montando e exibindo o dataframe:
```{r fig.height=8, fig.width=8}
df <- College
head(College)
```

Análise Exploratória de Dados

Exploração de dados básica antes de começarmos a construção dos modelos.

Scatterplot da taxa de graduação vs custos de sala e inscrição:
```{r fig.height=8, fig.width=8}
ggplot(df,aes(Room.Board,Grad.Rate)) + geom_point(aes(color=Private))
```

Faz sentido ver que os colégios privados tem custos mais elevados.

Agora um histograma mostrando os estudantes de tempo integral colorido em privado ou não:
```{r fig.height=8, fig.width=8}
ggplot(df,aes(F.Undergrad)) + geom_histogram(aes(fill=Private),color="black",bins=50)
```

Histograma da taxa de graduação, colorida se privada ou  não:
```{r fig.height=8, fig.width=8}
ggplot(df,aes(Grad.Rate)) + geom_histogram(aes(fill=Private),color="black",bins=50)
```

Tem um colégio com a taxa de graduação acima de 100%. Vamos encontrá-lo e fixa-lo.
```{r}
subset(df,Grad.Rate>100)
```

Arrumando:
```{r fig.height=8, fig.width=8}
df['Cazenovia College','Grad.Rate'] <- 100
```

Divisão de treino e teste:
```{r fig.height=8, fig.width=8}
set.seed(101)

sample = sample.split(df$Private,SplitRatio=0.7)
train = subset(df,sample==T)
test = subset(df,sample==F)
```

Árvore de Decisão

Construindo o modelo e fazendo predições:
```{r fig.height=8, fig.width=8}
tree <- rpart(Private ~ . ,method="class",data=train)
tree.preds <- predict(tree,test)
head(tree.preds)
```

Criando uma coluna nomeada “Private”, com as variáveis Sim/Não para indicar se o colégio é público ou não, para combinar com o dataframe original, assim podemos comparar os resultados facilmente:
```{r fig.height=8, fig.width=8}
tree.preds <- as.data.frame(tree.preds)
tree.preds$Private <- ifelse(tree.preds$Yes > 0.5,"Sim","Não")
```

Checando a Matriz de confusão:
```{r fig.height=8, fig.width=8}
table(tree.preds$Private,test$Private)
```

Visualizando a árvore:
```{r}
library(rpart.plot)
prp(tree)
```

Floresta Aleatória

Carregando a livraria:
```{r fig.height=8, fig.width=8}
library(randomForest)
```

Construindo o modelo:
```{r fig.height=8, fig.width=8}
rf.model <- randomForest(Private ~ ., data=train,importance=TRUE)
```

Fazendo as predições:
```{r fig.height=8, fig.width=8}
p <- predict(rf.model,test)
table(p,test$Private)
```

Nós vemos que o modelo performou melhor que a árvore de decisão.

Projeto baseado no repositório de Sajal Sharma, elaborado em 11/12/2016. Link: https://rpubs.com/sajal_sharma/micro_dt_rf

Dados contidos na livraria ISLR, utilizados apenas para fins educacionais.

Traduzido e formatado por Alexsander Santos Psendziuk em 2020. Contato: alexpsendziuk@gmail.com
