---
title: "R Notebook - Data Visualization Basic"
output: 
  html_notebook: 
    fig_width: 7
    fig_height: 7
    fig_caption: yes
---
Nesse projeto criaremos uma visualização ao estilo do “The Economist”, num gráfico de dispersão para mostrar a relação entre o “Índice de Desenvolvimento Humano” e o “Índice de Percepção de Corrupção”. 

Setup

```{r}
library(data.table)
library(ggplot2)
```
```{r fig.height=7, fig.width=7}
df <- fread(input='Economist_Data.csv')

head(df)
```

Um número alto de CPI indica um nível menor de corrupção. 


Criação do gráfico 

```{r fig.height=7, fig.width=7}
pl <- ggplot(df, aes(x=CPI,y=HDI,color=Region)) + geom_point(shape=1,size=2) 

pl
```

Adicionando uma linha de tendência: 

```{r fig.height=7, fig.width=7}
pl2 <- pl + geom_smooth(aes(group=1), method = 'lm', formula = y~log(x), se=FALSE, color='red')

pl2
```

Adicionando rótulos: 

Como possuímos muitos países a serem rotulados, para não deixar caótico o gráfico selecionaremos apenas uma amostra. 

```{r fig.height=7, fig.width=7}
pointsToLabel <- c("Russia", "Venezuela", "Iraq", "Myanmar", "Sudan",
                   "Afghanistan", "Congo", "Greece", "Argentina", "Brazil",
                   "India", "Italy", "China", "South Africa", "Spane",
                   "Botswana", "Cape Verde", "Bhutan", "Australia", "France",
                   "United States", "Germany", "Britain", "Barbados", "Norway", "Japan",
                   "New Zealand", "Singapore")


pl3 <- pl2 + geom_text(aes(label=Country), color='gray20', data = subset(df, Country %in% pointsToLabel),check_overlap = TRUE) 

pl3
```

Fazendo o gráfico ter um aspecto melhor: 

```{r fig.height=7, fig.width=7}
pl4 <- pl3 + theme_bw()

pl4
```

Adicionando escalas para os eixos x e y: 

```{r fig.height=7, fig.width=7}
pl5 <- pl4 + scale_x_continuous(name = "Corruption Perceptions Index, 2011 (10=least corrupt)",limits = c(.9, 10.5),breaks=1:10) + scale_y_continuous(name = "Human Development Index, 2011 (1=Best)",limits = c(0.2, 1.0))

pl5
```

Adicionando um título:

```{r fig.height=7, fig.width=7}
pl6 <- pl5 + ggtitle("Corruption and Human development")

pl6
```

Adicionando um tema: 

```{r fig.height=7, fig.width=7}
library(ggthemes)
install.packages("dplyr")

pl6 + theme_economist_white()
```

Projeto baseado no repositório de Sajal Sharma, elaborado em 03/12/2016.
Link: http://rpubs.com/sajal_sharma/corruption_viz

Dados são provenientes do The Economist de 2011, utilizado apenas para fins educacionais. 

Traduzido e formatado por Alexsander Santos Psendziuk em 2020. 
Contato: alexpsendziuk@gmail.com
